Inventaris van het archief van het Directoraat-Generaal voor de Arbeidsvoorziening van het Ministerie van Sociale Zaken en Werkgelegenheid, 1970-1990
Nationaal Archief, Den Haag
- STUKKEN BETREFFENDE BIJZONDERE ONDERWERPEN, 2.
  - Taakuitvoering, 2.2
    - Werkgelegenheid en bestrijding werkloosheid, 2.2.03
      - (Beleids)inhoudelijke en organisatorische aangelegenheden, 2.2.03.1
        - Stukken betreffende de bevordering van deeltijdarbeid., 1978 - 1982; 1315-1324; 3 pakken en 7 omslagen
          - Totstandkoming, invoering, evaluatie en verlenging van de Experimentele Regeling Bevordering Deeltijdarbeid 1980. 1979 - 1982, 1318-1324
            De regeling is totstandgekomen naar aanleiding van de reacties op de in de discussienota "Bevordering Deeltijdarbeid" voorgestelde maatregelen.
            - Algemeen. 1979 - 1982, 1318
            - Verslagen van de Gespreksgroep Experimenten Bevordering Deeltijdarbeid Zuid-Holland. 1979 - 1980, 1319
            - Instelling, samenstelling, vergaderstukken en evaluatierapport van de (Voorlopige) Begeleidingscommissie Experimentele Regeling Bevordering Deeltijdarbeid. 1979 - 1982, 1320-1322
              - Instelling, samenstelling en evaluatierapport. 1979 - 1982, 1320
              - Vergaderstukken. 1979 - 1982, 1321-1322
                - 1979-1980, 1321; pak
                - 1981-1982, 1322; pak
            - Evaluaties van de regeling. 1980 - 1981, 1323; pak
            - Vergaderstukken van bijeenkomsten van functionarissen die betrokken zijn bij de uitvoering van het experiment. 1980 - [1982], 1324
        - Stukken betreffende de samenstelling, vergaderstukken en rapportages van Werkgroep IV van de Interdepartementale Stuurgroep Beleidsvorming Niet-actieven., 1979 - 1982; 1325-1328; 3 pakken en 1 deel
          Werkgroep IV heeft als taak een aantal vraagstukken met betrekking tot de mogelijkheden tot (her)inschakeling van niet-actieven in het arbeidsproces te bezien.
          - Samenstelling, vergaderstukken en eindrapport, Deel I, versie juni 1980. 1979 - 1980, 1325
          - Rapport, Deel I en Deel II, versie juni 1980, tussenrapport en reacties op het rapport. 1980, 1326
          - Wijzigingsvoorstellen en slotversie van het rapport, Deel I en Deel II, versie februari 1981, en Deel III (bijlagen). 1981, 1327
          - Rapport 'Werkloosheid, ziekteverzuim en arbeidsongeschiktheid, een verkenning van een aantal oplossingslijnen, Deel III, versie maart 1982. 1982, 1328; deel
        - Stukken betreffende de instelling en evaluatie van experimentele Regionale Coördinatie Commissies (RCC's) op het gebied van de uitvoering van de sociale zekerheid en de arbeidsvoorziening., 1979 - 1983; 1329; 1 pak
          De specifieke doelen van het RCC-experiment zijn:
          het bevorderen van de contacten tussen organisaties in de regio,
          het voorkomen, dan wel oplossen van knelpunten in de uitvoering van wetten en regelingen
          het voorkomen dan wel oplossen van verstoringen in de samenwerking tussen regionale organisaties
          het beleidsmatig afstemmen van de lokale en regionale uitvoering van de sociale zekerheids- en arbeidsvoorzieningswetgeving
          het via de CCB aan de centrale organisaties signaleren van problemen die op regionaal niveau niet zijn op te lossen, alsmede het bevorderen van de wisselwerking tussen de "basis" en de "top".
        - Interne nota en aantekeningen bij de nota betreffende het gebruik van sociale-uitkeringsgelden voor het scheppen van arbeidsplaatsen., 1981; 1330; 1 omslag
        - Stukken betreffende de instelling en vergaderstukken van periodiek overleg van het Directoraat-Generaal voor de Arbeidsvoorziening met de Nederlandse Vereniging van Hypotheekbanken en de werkgevers- en werknemersverenigingen in het bankbedrijf over de ontwikkelingen in het bankwezen en de invloed daarvan op de werkgelegenheid., 1981 - 1983; 1331; 1 pak
        - Stukken betreffende de totstandkoming en uitvoering van het Werkgelegenheidsplan 1982., 1981 - 1983; 1332-1351; 15 pakken en 5 omslagen
          Na gereedkomen van de eerste versie van het Werkgelegenheidsplan 1982 zullen de activiteiten in het kader van het Werkgelegenheidsplan plaatsvinden in de hiervoor in het leven geroepen Directie Coördinatie Werkgelegenheidsbeleid (DCWB). Zie hiervoor de inventaris van de Directie Coördinatie Werkgelegenheidsbeleid 1981 - 1984 (NA. 2.15.63). Instelling van de DCWB geschied onder gelijktijdige informele afsluiting van de PWP.
          - Algemeen. 1981 - 1983, 1332-1334
            - 1981, 1332
            - 1982 feb. - mrt., 1333
            - 1982 apr. - 1983, 1334
          - Instelling, samenstelling, vergaderstukken en taakuitvoering van de interdepartementale ambtelijke Projectgroep Werkgelegenheidsplan (PWP). 1981 - 1982, 1335-1349
            - Instelling en samenstelling van de PWP. 1981, 1335; omslag
            - Vergaderstukken van de PWP. 1981 - 1982, 1336-1342
              - Genummerde vergaderstukken. 1981, 1336-1341
                - Nummer 001 - 039., 1336
                - Nummer 040 - 049., 1337
                - Nummer 050 - 098., 1338
                - Nummer 099 - 120., 1339
                - Nummer 121 - 140., 1340
                - Nummer 141, met bijlagen., 1341
              - Notulen en besluitenlijsten van vergaderingen. 1981 - 1982, 1342
            - Instelling en vergaderstukken van PWP werkgroepen. 1981 - 1982, 1343; omslag
            - Voeren van overleg met deskundigen op het gebied van personeel en organisatie. 1981 - 1982, 1344; omslag
            - Voeren van overleg met werkgeversorganisaties en vakbonden. 1981 - 1982, 1345; omslag
            - Totstandkoming van het Werkgelegenheidsplan. 1981 - 1982, 1346-1349
              - Eerste versie. 1981 - 1982, 1346
              - Tweede concept van de eerste versie. 1982, 1347
              - Derde concept van de eerste versie. 1982, 1348; omslag
              - Behandeling in de ministerraad en reacties op de eerste versie. 1982, 1349
          - Instelling, samenstelling en vergaderstukken van de Coördinatiegroep Werkgelegenheidsplan. 1982, 1350
          - Instelling, samenstelling en vergaderstukken van de Ministeriële Contactgroep Werkgelegenheidsplan (MICOG-WP). 1982, 1351
        - Stukken betreffende de totstandkoming van en reacties op de circulaire van 1 november 1984 nr. ARBVO/DAB-II-1/84/16655 gericht aan de hoofdinspecteurs-directeuren voor de Arbeidsvoorziening, de directeuren van de GAB's en aan de leden van de Commissies van Advies, de zogenaamde starterscirculaire, waarin wordt ingegaan op de rol en functie die het apparaat van de arbeidsvoorziening kan vervullen ten aanzien van bij arbeidsbureaus ingeschreven staande werklozen die pogingen ondernemen een eigen bedrijf te beginnen., 1981 - 1985; 1352; 1 pak
          Zie ook inventarisnummer 1393.
        - Stukken betreffende het terugdringen van de werkloosheid door herverdeling van het werk in de vorm van arbeidsduurverkorting., 1981 - 1988; 1353-1357; 2 pakken, 2 omslagen en 1 stuk
          Zie ook inventarisnummer 1395.
          - Algemeen. 1981 - 1983, 1353
          - Rapporten van de Projectgroep Herverdeling van Werk. 1983 - 1985, 1354-1355
            - Rapport 'Aspecten van de arbeidstijdverkorting per dag of week'. 1983, 1354; stuk
            - 'Rapport 1e fase project herverdeling van werk', een inventarisatie van de knelpunten op de arbeidsmarkt, concepten en eindrapport. 1985, 1355
          - Totstandkoming, uitvoering en beëindiging van de Experimentele Regeling Bevordering Arbeidsduurverkorting 1985/1986. 1985 - 1986, 1356; pak
          - Totstandkoming van het rapport "Arbeidsduurverkorting onderzocht, terugblik en perspectief', een verslag van de onderzoeken die in het kader van de Experimentele Regeling Bevordering Arbeidsduurverkorting 1985/1986 door het Ministerie van Sociale Zaken en Werkgelegenheid zijn meegefinancierd. 1987 - 1988, 1357; pak
        - Nota's gericht aan de minister betreffende de werkgelegenheidssituatie in 1982., 1358; 1 omslag
        - Notitie gericht aan de minister betreffende de werkgelegenheidseffecten van het regeerakkoord., 1982; 1359; 1 stuk
        - Interne nota's ten behoeve van de standpuntbepaling bij te voeren interdepartementaal overleg over de door de minister van Economische Zaken voorgenomen wijziging van de Beschikking Steun Individuele Bedrijven., 1982 - 1984; 1360; 1 omslag
        - Stukken betreffende de totstandkoming van de Werkgelegenheidsnota 1983/1984 over de beleidsvoornemens gericht op herstel van de marktsector, het verminderen van de werkloosheid, het verbeteren van de werking van de arbeidsmarkt en het creëren van alternatieven voor structurele werkgelegenheid., 1982 - 1984; 1361; 1 pak
        - Stukken betreffende deelnemen in en vergaderstukken van de Interdepartementale Werkgroep Alternatieve Werkgelegenheid (IWAW)., 1982 - 1984; 1362-1364; 2 pakken en 1 omslag
          - Nota's betreffende alternatieve werkgelegenheid. 1982 - 1984, 1362; omslag
          - Vergaderstukken. 1982 - 1984, 1363-1364
            - 1982, 1363
            - 1983-1984, 1364
        - Discussienotitie voor de sociale partners inzake het werkgelegenheidsbeleid., 1983; 1365; 1 stuk
        - Vergaderstukken ten behoeve van het voeren van overleg met de minister c.q. ten behoeve van het overleg van de minister met de Vaste Commissie voor Sociale Zaken en Werkgelegenheid over de positie van langdurig werklozen, over werkgelegenheidsprojecten en de interimevaluatie terugploegexperiment in de bouwnijverheid 1984/1985, en over arbeidsduurverkorting., 1366; 1 pak
        - Stukken betreffende de totstandkoming van de Nota Regionaal-Sociaal Economisch Beleid 1986 - 1990, opgesteld in samenwerking met het Ministerie van Economische Zaken., 1984 - 1987; 1367; 1 pak
        - Stukken betreffende de totstandkoming, uitvoering, wijziging, en evaluatie van de Wet ter bevordering van de werkgelegenheid voor werkzoekenden die zeer langdurig werkloos zijn (de wet "Vermeend/Moor") van 29 september 1986, Stb. 483, en van de daaruit voortvloeiende uitvoeringsregelingen: Besluit van 30 december 1986 nr. 86/22135 tot het stellen van nadere regels ter bevordering van de uitvoering van de wet en Besluit van 30 december 1986 nr. 86/19295 tot het stellen van nadere regels ter stimulering van de training en begeleiding van in dienst te nemen zeer langdurig werklozen, de zogenaamde (subsidie)Maatregel Langdurig Werklozen., 1985 - 1990; 1368-1374; 6 pakken en 1 omslag
          - Algemeen. 1985 - 1990, 1368-1369
            - 1985 - 1988 aug., 1368
            - 1988 sep. - 1990, 1369
          - Evaluaties van de wet. 1986 - 1989, 1370
          - Totstandkoming, uitvoering en evaluatie van de ministeriële besluiten van 24 juli 1989 nrs. 89/1418A en 89/1418/B respectievelijk "Subsidieregeling bevordering arbeidsinpassing" (Kaderregeling Arbeidsinpassing [KRA]) en "Uitvoeringsregeling bevordering arbeidsinpassing" ter uitvoering van de gewijzigde Wet Vermeend/Moor. 1989 - 1990, 1371-1374
            Dit betreft een besluit tot integratie van bestaande arbeidsinpassingsmaatregelen onder gelijktijdige intrekking van de Maatregel Langdurig Werklozen en de Maatregel ter Ondersteuning van de Arbeidsinpassing.
            - Totstandkoming en uitvoering. 1989 - 1990, 1371-1373
              - 1989 jan. - juni, 1371
              - 1989 juli, 1372
              - 1989 aug. - 1990, 1373
            - Evaluaties van de Kaderregeling Arbeidsinpassing. 1989 - 1990, 1374; omslag
        - Stukken betreffende de wijziging van de richtlijnen voor deelname van een vertegenwoordiger van het Gewestelijk Arbeidsbureau aan vergaderingen van WWV/RWW-commissies (Wet Werkloosheidsvoorziening en Rijksgroepsregeling Werkloze Werknemers)., 1986; 1375; 1 omslag
        - Stukken betreffende het verlenen van opdracht aan diverse onderzoeksinstellingen tot het ontwikkelen van deeltijd-diagnose instrumenten of managementhandleidingen voor die sectoren en branches waarin deeltijdarbeid nog weinig ingang heeft gevonden., 1987 - 1988; 1376; 1 pak
          Zie ook inventarisnummers 1315 - 1324.
        - Nota "Een evaluatie betreffende de toepassing van een aantal transferregelingen"., 1989; 1377; 1 stuk
          Het transfersysteem maakt het mogelijk dat werknemers wier arbeidsplaats in het kader van een geordende sanering vervalt nog enige tijd boven de sterkte in dienst van de betrokken ondernemingen worden gehouden.
      - Onderzoek, 2.2.03.2
        - Stukken betreffende het instellen van onderzoeken naar en het geven van reacties op de invloed van de oliecrisis op de werkzaamheden van de verschillende directoraten-generaal en op de werkgelegenheid in het bedrijfsleven., 1973 - 1974; 1378-1381; 1 pak en 3 omslagen
          Zie ook inventarisnummer 1271.
          - Notulen van vergaderingen van de Departementale Stuurgroep Olieboycot. 1973, 1378; omslag
          - Inwinnen van inlichtingen en informeren van de minister over de invloed van de olieboycot op het bedrijfsleven. 1973 - 1974, 1379
          - Antwoorden van de Commissie van de Europese Gemeenschappen op de vraag bereffende maatregelen om de gevolgen van de energiecrisis voor de werkgelegenheid in de gemeenschap tegen te gaan, naar aanleiding van het door haar uitgebrachte "Rapport inzake de huidige of te verwachten terugslag van de situatie op het gebied van de energievoorziening op de productie, de tewerkstelling, de prijzen, de betalingsbalansen en de ontwikkeling van de monetaire reserves". 1974, 1380
          - Beantwoording van vragen ten behoeve van een vergadering van de Organisatie voor Economische Samenwerking en Ontwikkeling (OESO) over de consequenties van de energiecrisis voor het arbeidsmarkt- en sociaal beleid. 1974, 1381
        - Stukken betreffende de instelling, samenstelling, notulen van vergaderingen, rapportage en opheffing van de Werkgroep Problematiek Grote Steden., 1973 - 1975; 1382; 1 omslag
          De werkgroep is ingesteld ter bestudering van het probleem van de sterk toegenomen werkloosheid in de grote steden in het westen van Nederland en passende maatregelen ter bestrijding daarvan voor te stellen.
        - Stukken betreffende het door het Instituut voor Sociale en Bedrijfspsychologie van de Universiteit van Amsterdam laten uitvoeren van onderzoeken naar het exploratief vermogen en onderhandelingspositie van etnische minderheden op de Arbeidsmarkt., 1980 - 1985; 1383-1385; 1 pak en 2 omslagen
          - Totstandkoming 'Eindrapport 1e fase" en "Interimrapport 2e fase". 1980 - 1982, 1383
            ABP-projectnr. 669.
          - Totstandkoming deelrapporten 3e fase: "Rapport ontwikkelfase" en "Ontwikkeling van methoden voor een 'begeleide afstemming' op de arbeidsmarkt: een case-study bij de Gemeentelijke Dienst Huisvesting (GDH) in Amsterdam". 1982 - 1984, 1384; pak
            ABP-projectnr. 719.
          - Totstandkoming eindrapport 4e fase: "Trainingsprogramma werkvoorbereiding, een draaiboek voor het geven van arbeidsmarktgerichte vaardigheidstrainingen aan Marokkaanse jongeren". 1983 - 1985, 1385
            ABP-projectnr. 798.
        - Stukken betreffende het laten uitvoeren van onderzoeken in het kader van het onderzoeksproject Grootstedelijke Werkloosheid en deelnemen in de begeleidingscommissie van het project Grote Steden., 1981 - 1984; 1386-1388; 1 pak en 2 omslagen
          - Deelstudie: Onderzoek naar de werkloosheid in oude stadswijken, uitgevoerd door het Instituut voor sociaal-wetenschappelijk onderzoek (IVA). 1981 - 1983, 1386; pak
          - Deelstudie: Effectiviteitsrapportage arbeidsvoorzieningsinstrumentarium, uitgevoerd door de Stichting voor Economisch Onderzoek van de Universiteit van Amsterdam. 1981 - 1984, 1387
          - Rapport: 'Werkloosheid in de grote steden", samenvatting van het onderzoeksproject Grootstedelijke Werkloosheid, samengesteld door de begeleidingscommissie van het project Grote Steden. 1983 - 1984, 1388
        - Stukken betreffende het door de Erasmus universiteit te Rotterdam laten uitvoeren van onderzoeken naar de arbeidsmarktproblemen (werkloosheid) van in Nederland verblijvende Molukkers., 1982 - 1986; ---
          Zie voor inventarisnummers 2174 - 2179 verderop.
        - Stukken betreffende het verlenen van subsidie aan de Commissie voor Ontwikkelingsproblematiek van Bedrijven (COB) van de Sociaal Economische Raad voor het, onder leiding van een door de COB ingesteld projectteam, laten verrichten van het onderzoek "Doelmatigheid van Intredingbevorderende arbeidsmarktinstrumenten" en deelneming aan de werkzaamheden van het COB-projectteam., 1984 - 1986; 1389; 1 omslag
        - Stukken betreffende het door het Economisch Instituut voor het Midden- en Kleinbedrijf te Zoetermeer laten uitvoeren van het onderzoek "Arbeidsplaats en mobiliteit", een onderzoek naar het in-, door-, en uitstroomgedrag rond functies in de detailhandel, de horeca en het ambacht., 1984 - 1987; 1390; 1 omslag
          ABP-projectnr. 843.
        - Onderzoeksrapport 'Werkprojecten voor werklozen Deel 1: een landelijk overzicht' van de Stichting Toegepast Geografisch Onderzoek (STOGO) met samenvattende nota voor de minister., 1985; 1391; 1 omslag
        - Stukken betreffende het verlenen van opdracht aan de Stichting Research voor Beleid tot het uitvoeren van een onderzoek naar de factoren die (her-) intreding van langdurig werklozen in het arbeidsproces belemmeren., 1986 - 1987; 1392; 1 pak
        - Stukken betreffende het door de Stichting Toegepast Geografisch Onderzoek (STOGO) laten uitvoeren van een evaluatie-onderzoek naar het in de praktijk functioneren van de in de "starterscirculaire" aan de orde gestelde elementen (voorlichting en oriëntatie, doorverwijzing, inzet van het arbeidsvoorzieningsinstrumentarium en overige activiteiten)., 1987; 1393
          Zie ook inventarisnummer 1352.
        - Stukken betreffende het door het Centrum voor Onderzoek van de Economie van de Publieke Sector van de Rijksuniversiteit Leiden laten verrichten van het onderzoek "Toekomstverkenning arbeidsmarktpositie allochtone schoolverlaters"., 1987 - 1989; 1394; 1 omslag
          BOC project nr. 1139.
        - Rapport: "Arbeidsduurverkorting, onderzoek in bedrijven en sectoren; twee afstudeerscripties"., 1988; 1395; 1 deel
          Zie ook inventarisnummers 1353 - 1357.
        - Stukken betreffende het verlenen van opdracht aan de Erasmus universiteit te Rotterdam tot het verrichten van een vooronderzoek naar beperking van de uitstroom van minderheden uit arbeidsorganisaties., 1988 - 1989; 1396; 1 omslag
        - Stukken betreffende het verlenen van opdracht aan het Economisch Instituut voor het Midden- en Kleinbedrijf tot het verrichten van onderzoek naar de werkgelegenheidsontwikkeling in de groothandel., 1988 - 1989; 1397; 1 omslag
        - Stukken betreffende het door de Vakgroep Sociale Geografie van de Universiteit te Amsterdam laten verrichten van het onderzoek: "Selectiepractijken en zoekkanalen", waarvan het eindrapport is getiteld: "Gelijke kansen voor allochtonen op een baan? Werving- en selectieprocessen op de arbeidsmarkt voor on- en laaggeschoolden"., 1988 - 1990; 1398; 1 omslag
          BOC project nr. 1214
        - Stukken betreffende het door de Werkgroep Arbeidsvraagstukken en Welzijn van de Rijksuniversiteit Leiden laten verrichten van het onderzoek "Succesgedrag van allochtonen op de arbeidsmarkt", waarvan het eindrapport is getiteld: "Langs deze weg, condities voor succes bij werkervaringsprojecten voor allochtonen"., 1988 - 1990; 1399; 1 omslag
          BOC project nr. 1218
      - (Aanvullende) Werkgelegenheid, 2.2.03.3
        - Beleid, 2.2.03.3.1
          - Stukken betreffende de totstandkoming, wijziging en/of intrekking van richtlijnen, criteria en voorschriften voor de uitvoering van aanvullende (civieltechnische) werken., 1953 - 1985; 1400-1418; 19 omslagen
            - Algemeen. 1954 - 1974, 1400
            - Leeftijdgrens voor toelating tot aanvullende werkgelegenheidsobjecten. 1953 - 1973, 1401
            - Vervoer van arbeiders van en naar de werkgelegenheidsobjecten. 1953 - 1977, 1402
            - Statistische verantwoording van jeugdigen op aanvullende werkgelegenheidsobjecten. 1954 - 1974, 1403
            - Rapportering over het gebruik van mutatiekaarten van personen die op de aanvullende werkgelegenheidobjecten werkzaam zijn. 1955 - 1979, 1404
            - Bouw en subsidiëring van de bouw van zwembaden. 1957 - 1976, 1405
            - Technische en financiële begeleiding van infrastructuur objecten van het Ministerie van Economische Zaken. 1959 - 1976, 1406
            - Afgifte van "non possumus verklaringen" door directeuren van de GAB's aan aannemers van gesubsidieerde objecten. 1961 - 1973, 1407
            - Bemiddeling en toelating van arbeiders op aanvullende werken. 1962 - 1978, 1408
            - Subsidiëring van aanvullende civieltechnische werken die in regie, c.q. in eigen beheer worden uitgevoerd (regie-objecten). 1962 - 1980, 1409
            - Tewerkstelling van ex-agrarische bedrijfshoofden op aanvullende werkgelegenheidsobjecten. 1964 - 1974, 1410
            - Subsidiëring van aanvullende werken. 1966 - 1985, 1411
            - Verrekening van de belasting over toegevoegde waarde (BTW). 1969 - 1971, 1412
            - Technische en financiële begeleiding van objecten van het Ministerie van Cultuur, Recreatie en Maatschappelijk Werk. 1970 - 1983, 1413
            - Subsidiëring van directiekosten voor aannemerswerken. 1971 - 1977, 1414
            - Melding van gereedgekomen en opgeleverde objecten. 1973 - 1979, 1415
            - Subsidiëring van en procedures voor de uitvoering van aanvullende werken door inschakeling van aannemers. 1973 - 1979, 1416
            - Vervaardigen en indienen van maandverslagen, opleverings- en evaluatierapporten. 1975 - 1979, 1417
            - Verificatie van materiaalintensieve en matig arbeidsintensieve werken. 1979, 1418
          - Stukken betreffende de inschakeling van en samenwerking met provinciale besturen bij het te voeren aanvullende werkgelegenheidsbeleid door vervanging van de door de Gedeputeerde Staten ingestelde Provinciale Commissies voor de Werkgelegenheid (PCW) door Regionale Coördinatiecolleges voor Openbare Werken (RCOW), het formuleren van de taakstelling voor deze RCOW's en opheffing van de RCOW's., 1969 - 1984; 1419; 1 pak
          - Stukken betreffende de ontwikkeling van het beleid ten aanzien van de aanvullende werkgelegenheid., 1969 - 1984; 1420; 1 pak
          - Nota van de Raad voor de Arbeidsmarkt van de Sociaal Economische Raad en circulaire van 24 januari 1972 nr. Arbvo/AWV II 20588 gericht aan de hoofdinspecteurs-directeuren voor de Arbeidsvoorziening, beide met een overzicht van de plaats, de doelstellingen en de organisatie van de extra arbeidsvoorziening en van de verschillende soorten extra arbeidsvoorzieningsmaatregelen (EAM), met bijlagen en geleidebrief., 1971 - 1972; 1421; 1 omslag
          - Stukken betreffende de totstandkoming, toepassing, herziening en intrekking van de Werkgelegenheids Verruimende Maatregel (WVM)., 1977 - 1990; 1422-1428; 5 pakken en 2 omslagen
            Deze maatregel, die in de plaats treedt van de E-objecten, de Interim-maatregel Jeugdige Werklozen en de Regeling Experimentele Werkgelegenheidsprojecten voor Vrouwen, heeft tot doel het scheppen van zinvolle additionele werkgelegenheid gedurende een bepaalde periode teneinde werkzoekende werklozen (weer) in het arbeidsproces op te nemen. Zie ook inventarisnummers 1478 en 1479 - 1480.
            - Totstandkoming en toepassing van de circulaire van 28 december 1978 nr. Arbvo DIA/A.W. II br. 189612 betreffende de invoering van de WVM 1979; inwerkingtreding 1 januari 1979. 1977 - 1982, 1422